【裁判字號】    97,交聲,2646
【裁判日期】    971030
【裁判案由】    交管條例聲異
【裁判全文】
臺灣板橋地方法院交通事件裁定        97年度交聲字第2646號
原處分機關  交通部公路總局臺北區監理所
異  議  人  乙○○
上列異議人即受處分人因違反道路交通管理處罰條例案件，對於
交通部公路總局臺北區監理所中華民國97年9 月18日所為之處分
（原處分案號：北監營裁字裁40-C00000000號），聲明異議，本
院裁定如下：
    主  文
異議駁回。
    理  由
一、按汽車（包括機器腳踏車）駕駛人，行經有燈光號誌管制之
    交岔路口闖紅燈者，處新臺幣（下同）1800元以上5400元以
    下罰鍰。又汽車駕駛人違反本條例第53條規定者，除依原條
    款處罰外，並予記違規點數3 點，道路交通管理處罰條例第
    53條第1項、第63條第1項第3款分別定有明文。
二、原處分意旨略以：本件異議人即受處分人乙○○騎乘其所有
    車號JK9118號重型機車於民國97年5 月27日行經臺北縣鶯歌
    鎮○○路249 巷口闖越紅燈，經員警攔停舉發。嗣異議人向
    原處分機關提出申訴，經原處分機關調查後，認受處分人違
    規明確，乃依道路交通管理處罰條例第53條第1 項、第63條
    第1 項第3 款，違反道路交通管理事件統一裁罰基準及處理
    細則，及違反道路交通管理事件統一裁罰基準表等規定，於
    97年9 月18日裁處受處分人罰鍰1800元，並記違規點數3 點
    。
三、經查：本件異議人前揭違規事實，業經證人即舉發員警甲○
    ○於本院調查時證述明確，並有舉發通知單及臺北縣政府警
    察局三峽分局查覆書函在卷為憑，異議人雖辯稱其當時遵守
    號誌騎車前行，期間有許多車輛經過，本件應係舉發員警判
    斷錯誤云云。惟查，證人甲○○於本院調查時除明確證述異
    議人違規情形外，對舉發過程其亦證稱當時目擊異議人機車
    違規後，即記下異議人機車車牌自後追趕，經過一段距離攔
    下異議人，立即當場具體告知異議人違規情形同時舉發等語
    ，其已就目擊違規及舉發過程詳為證述，對此，異議人亦當
    庭自承確曾在經過該249 巷口一段距離後為證人攔下舉發等
    情，本院審酌證人舉發當時為下午3 時許之白天，該路段當
    時並無下雨，天候良好，均經異議人自承在卷，衡情，應無
    干擾員警舉發違規之因素存在，況本件證人舉發之判斷依據
    為目擊後立即記下違規機車車號，並非無據，且證人根據所
    記下之車號從後追趕繼而攔下異議人並立刻告知違規情形，
    亦無違背常情之處，異議人質疑證人判斷錯誤云云，自屬無
    據，遑論證人與異議人並不相識，其證詞並經依法具結以擔
    保其憑信性，自無甘冒偽證風險設詞誣陷之理，異議人前揭
    所辯自不足採，事證明確，異議人之違規行為堪以認定。
四、綜上，異議人確有前述違規情事，原處分機關依前開規定裁
    處罰鍰1800元，並記違規點數3 點，核無違誤，本件異議為
    無理由，應予駁回。
據上論斷，應依道路交通案件處理辦法第19條，裁定如主文。
中    華    民    國    97    年    10    月    30    日
                  交通法庭  法  官  陳正昇
以上正本證明與原本無異。
如不服本裁定，應於裁定送達後5日內敘明抗告理由，向本院提
出抗告狀。
                             書記官 林文達
中    華    民    國    97    年    10    月    31    日


司法院資訊處製作；財團法人民間司法改革基金會備份。
